---
title: "对于武汉市二手房房价的一些探讨"
author:
  - 李梓青
documentclass: ctexart
keywords:
  - 中文
  - R Markdown
output:
  rticles::ctex:
    fig_caption: yes
    number_sections: yes
    toc: yes
---










```{r}
knitr::opts_chunk$set(echo = TRUE)
#load library
library(tidyverse)
library(lubridate)
library(scales)
library(patchwork)
library(ggrepel)
library(ggplot2)
library(gridExtra)
library(gplots)
library(showtext)
showtext_auto(enable = TRUE)
windowsFonts("MyFont" = windowsFont("Songti SC"))

```


# 你的主要发现

1. 武汉市二手房的普遍价格在2万/平以内且中等户型更多

2. 2-3房的二手房反而能卖出更高价格
  
3. 各种变量因素对高价二手房的价格影响更多
    

# 数据介绍

本报告**链家**数据获取方式如下：
    
报告人在2023年9月12日获取了[链家武汉二手房网站](https://wh.lianjia.com/ershoufang/)数据。
    
- 链家二手房网站默认显示100页，每页30套房产，因此本数据包括3000套房产信息；
    
- 数据包括了页面可见部分的文本信息，具体字段及说明见作业说明。

 **说明：**数据仅用于教学；由于不清楚链家数据的展示规则，因此数据可能并不是武汉二手房市场的随机抽样，结论很可能有很大的偏差，甚至可能是错误的。

```{r}
data <-read_csv("C:/Users/Shirl/Documents/2023-09-12_cleaned.csv")

```

# 数据概览

表的前10行示例如下：

```{r}
head(data,10)
```

各变量的简短信息：
```{r}
glimpse(data)
```

各变量的简短统计：

```{r}
summary(data)
```

可以看到：


-1. 武汉市二手房房屋总价相差极大，最低只需要10万，最高1380万，但是绝大多数总价都不到两百万。房屋总价均值为155.9万，中位数为137万。

-2. 武汉市二手房房屋单价价相差极大，最低1771元/平，最高44656元/平，但是绝大多数都在2万/平以内。

-3. 武汉市二手房的房间数主要还是以2房或者3房居多。大多数都有1个或者2个客厅。

-4. 武汉市二手房的建筑面积最小只有22.77平方米，最大有588.66平方米，中位数是95.55平方米，均值100.87平方米。

也就是说小户型卖的并不多，100平左右，甚至100平以上的房子卖的挺多的。

-5. 武汉市二手房房屋在所在楼栋所处位置最低在2楼，最高在62楼，中位数为27楼。绝大多数房屋都在10楼到33楼之间，也就是说房屋在中间楼层的卖的更多。

-6. 在该二手房网站的关注人数均值为6.6人，中位数是3个人。最火爆的房屋有262个人关注，但是有的房屋无人关注。

# 探索性分析

## 房屋单价和房屋总价与房屋面积的关系

```{r}

p1 <- ggplot(data, aes(price_ttl)) + geom_histogram(binwidth=0.5, fill="blue")

p2 <- ggplot(data, aes(building_area)) + geom_histogram(binwidth=0.5, fill="blue")

p3 <- ggplot(data, aes(x = building_area, y = price_sqm)) +
  geom_point(color = "blue") +
  labs(x = "Building Area (sqm)", y = "Price (CNY)") +
  ggtitle("Building Area vs Price")


p4 <- ggplot(data, aes(x = price_ttl, y = price_sqm)) +
  geom_point(color = "blue") +
  labs(x = "Total Price (CNY)", y = "Price (CNY)") +
  ggtitle("Total Price vs Price")

p5 <- ggplot(data, aes(x = price_ttl, y = building_area)) +
  geom_point(color = "blue") +
  labs(x = "Total Price (CNY)", y = "Building Area (sqm)") +
  ggtitle("Total Price vs Building Area")
grid.arrange(p1, p2,p3,p4,p5, nrow=3)

```
可以看到：

-从直方图中可以看出房屋总价和单价曲线呈现右偏的趋势，但是分部趋势不完全相同，
里面一定有一些其他因素扰动。

600万以上总价和300万以上建筑面积在分析的时候可以作为异常值剔除掉。

-从散点图可以看出，单价和总价，建筑面积和总价正相关。
均价高的地方和建筑面积相关性没那么强，其中一定有其他因素的影响。



## 房屋数量对房屋单价的影响

```{r}
p1 <- ggplot(data, aes(x = factor(bedrooms), y = price_sqm)) +
  geom_boxplot(fill = "blue", color = "black") +
  labs(x = "price_sqm", y = "bedrooms") +
  ggtitle("房间数对价格的影响")

p2 <- ggplot(data, aes(x = factor(livingrooms), y = price_sqm)) +
  geom_boxplot(fill = "blue", color = "black") +
  labs(x = "livingrooms", y = "price_sqm") +
  ggtitle("房价和客厅数的关系")

grid.arrange(p1, p2, nrow=1)
```



发现：

- 房屋价格的中位数随着房间数的增加会略微上升，但不是非常显著。

- 对于有五间房屋的房子，房屋单价相差特别大

- 有两个厅的房子房价是相对更高的。

## 层高对房屋单价的影响

```{r}

average_prices <- data %>%
  group_by(property_t_height) %>%
  summarise(avg_price = mean(price_sqm))


ggplot(average_prices, aes(x = property_t_height, y = avg_price)) +
 geom_smooth()
```



```{r}
ggplot(data, aes(x = factor(property_height), y = price_sqm)) +
  geom_boxplot(fill = "blue", color = "black") +
  labs(x = "property_height", y = "price_sqm") +
  ggtitle("房价和层高之间的关系")
```
发现：

- 15到20楼的房价最低；40-55的房价最高。

- 对于房屋总体而言，低中高层对房价的影响不是很显著，低层房价比高层和中层房价更高一点。


## 地铁对房屋单价的影响


```{r}
data_1 <- data %>%
  filter(is.na(near_subway)|near_subway=="近地铁")

ggplot(data_1, aes(x = factor(near_subway ), y = price_sqm)) +
  geom_boxplot(fill = "blue", color = "black") +
  labs(x = "near_subway", y = "price_sqm") +
  ggtitle("地铁对房屋单价的影响")
```
发现：

-靠近地铁的房价会更高一些

## 装修对房屋单价的影响

```{r}
ggplot(data, aes(x = factor(decoration ), y = price_sqm)) +
  geom_boxplot(fill = "blue", color = "black") +
  labs(x = "decoration", y = "price_sqm") +
  ggtitle("装修对房屋单价的影响")
```
发现：

-装修程度对二手房影响挺大的。精装的价格普遍高于简装高于毛坯


## 建筑形式对房屋单价的影响
```{r}
ggplot(data, aes(x = factor(property_style), y = price_sqm)) +
  geom_boxplot(fill = "blue", color = "black") +
  labs(x = "decoration", y = "price_sqm") +
  ggtitle("建筑形式对房屋单价的影响")
```

发现:

-塔楼的房价略高于板楼

-板塔结合是大家最喜欢的建筑形式，价格更高



## 房本是否满两年对房价的影响
```{r}
ggplot(data, aes(x = factor(if_2y ), y = price_sqm)) +
  geom_boxplot(fill = "blue", color = "black") +
  labs(x = "if_2y", y = "price_sqm") +
  ggtitle("房本是否满两年")
```
发现：

房本是否满两年对房价的影响并不是特别大。房本满两年的房子会略高于未满两年的房子，这应该是由于税的影响。但是从极值看，对高价房屋来说，没什么影响，这也许是因为有钱人对税费没那么敏感。


#房屋主要朝向对房价的影响
```{r}


ggplot(data, aes(x = factor(directions1 ), y = price_sqm)) +
  geom_boxplot(fill = "blue", color = "black") +
  labs(x = "directions1", y = "price_sqm") +
  ggtitle("房屋朝向对房价的影响")
```
发现: 房屋朝向对房价影响不是特别显著




## 高价房屋是否有其特殊的地方呢


```{r}
 top_n <- 20  # 想要找出的最高房价的地方数量
top_places <- data[order(-data$price_sqm), ][1:top_n, ]

# 输出最高房价的地方
print(top_places)
```

发现：

房屋单价最高的地方几乎很集中，中北路，黄埔永清，二七，南湖沃尔玛。

大胆猜测一些，这些可能是学区房。复地东湖国际对应武昌实验小学（中北路），
华发外滩首府（黄埔永清）和中信泰富（二七）对应七一中学。

可惜这里没有具体的学区信息。和地图进行进一步对比太复杂了。






## 探索各因素对于高价房屋的影响


```{r}
high_price_houses <- data[data$price_sqm >= 30000, ]


p1 <- ggplot(high_price_houses, aes(x = building_area, y = price_sqm)) +
  geom_point(color = "blue") +
  geom_smooth(se = FALSE)+
  labs(x = "Building Area (sqm)", y = "Price (CNY)") +
  ggtitle("Scatter Plot of Building Area vs Price")


p2 <- ggplot(high_price_houses, aes(x = price_ttl, y = price_sqm)) +
  geom_point(color = "blue") +
  geom_smooth(se = FALSE)+
  labs(x = "Total Price (CNY)", y = "Price (CNY)") +
  ggtitle("Total Price vs Price")

p3 <- ggplot(high_price_houses, aes(x = price_ttl, y = building_area)) +
  geom_point(color = "blue") +
  geom_smooth(se = FALSE)+
  labs(x = "Total Price (CNY)", y = "Building Area (sqm)") +
  ggtitle("Total Price vs Building Area (sqm)")


grid.arrange(p1, p2,p3, nrow=3)

```

发现:

-和总体比，房屋的建筑面积和房屋总价的相关性变高了


#总体热力图与高价房屋热力图进行对比

```{r}
selected_data <- data[c("price_ttl", "price_sqm", "livingrooms", "bedrooms","building_area",
                        "followers","property_t_height")]
correlation_matrix <- cor(selected_data)
heatmap(correlation_matrix, 
        col = colorRampPalette(c("blue", "white", "red"))(20),  # 定义颜色范围
        main = "Correlation Heatmap",  # 图表标题
        xlab = colnames(correlation_matrix), ylab = colnames(correlation_matrix),  # X和Y轴标签
        margins = c(8, 10),  # 设置边距
        cex.lab = 1.5, cex.axis = 1.5,  # 设置标签文本大小
        key.title = NULL,  # 不显示颜色键标题
        symm = TRUE  # 对称显示
)
```
```{r}
selected_data <- high_price_houses[c("price_ttl", "price_sqm", "livingrooms", "bedrooms","building_area",
                        "followers","property_t_height")]
correlation_matrix <- cor(selected_data)
heatmap(correlation_matrix, 
        col = colorRampPalette(c("blue", "white", "red"))(20),  # 定义颜色范围
        main = "Correlation Heatmap",  # 图表标题
        xlab = colnames(correlation_matrix), ylab = colnames(correlation_matrix),  # X和Y轴标签
        margins = c(8, 10),  # 设置边距
        cex.lab = 1.5, cex.axis = 1.5,  # 设置标签文本大小
        key.title = NULL,  # 不显示颜色键标题
        symm = TRUE  # 对称显示
)
```



发现：

- 和总体热力图相比，高价房屋的热力图红色增加，深蓝色减少。各个变量对高价二手房的影响更深

- 对于高价房屋来说，房屋的面积和房间的数量和房价相关性很高。
这个结论和前面的线型图是对应的。




```{r}
ggplot(high_price_houses, aes(x = factor(bedrooms), y = price_sqm)) +
  geom_boxplot(fill = "blue", color = "black") +
  labs(x = "price_sqm", y = "bedrooms") +
  ggtitle("房间数对价格的影响")

```
发现：

-对于高价房屋来说，房屋单价范围比较接近

-有三四间房屋的房子房价偏高一些

-但是最高单价的房屋是只有2间房的


```{r}


ggplot(high_price_houses, aes(x = factor(livingrooms), y = price_sqm)) +
  geom_boxplot(fill = "blue", color = "black") +
  labs(x = "livingrooms", y = "price_sqm") +
  ggtitle("房价和客厅数的关系")

```
发现:

-对于高价房屋来说，有两个厅的房子普遍更贵一些

```{r}
average_prices1 <- high_price_houses %>%
  group_by(property_t_height) %>%
  summarise(avg_price = mean(price_sqm))


ggplot(average_prices1, aes(x = property_t_height, y = avg_price)) +
 geom_smooth()
```
发现:

-在高价房屋中，18楼左右或者50楼以上的房价会更高一些。和前面相比，层高对价格的影响没那么大了。

```{r}
ggplot(high_price_houses, aes(x = factor(property_height), y = price_sqm)) +
  geom_boxplot(fill = "blue", color = "black") +
  labs(x = "property_height", y = "price_sqm") +
  ggtitle("房价和层高之间的关系")
```
发现:


-在高价房屋中，中层房屋的价格会更贵一些



```{r}
data_2 <-high_price_houses %>%
  filter(is.na(near_subway)|near_subway=="近地铁")

ggplot(data_2, aes(x = factor(near_subway ), y = price_sqm)) +
  geom_boxplot(fill = "blue", color = "black") +
  labs(x = "near_subway", y = "price_sqm") +
  ggtitle("地铁对房屋单价的影响")
```
发现:

-有无地铁对高价房屋来说没有总体那么显著，可能是因为有钱人一般都有车。

```{r}
ggplot(high_price_houses, aes(x = factor(decoration ), y = price_sqm)) +
  geom_boxplot(fill = "blue", color = "black") +
  labs(x = "decoration", y = "price_sqm") +
  ggtitle("装修对房屋单价的影响")
```
发现:

-对于高价房屋来说，毛坯房的价格反而会更高一些。


```{r}
ggplot(high_price_houses, aes(x = factor(property_style), y = price_sqm)) +
  geom_boxplot(fill = "blue", color = "black") +
  labs(x = "decoration", y = "price_sqm") +
  ggtitle("建筑形式对房屋单价的影响")
```
发现:

-在高价房屋里面，塔楼的价格显著要与板楼

-板塔结合的房屋价格相差极大


```{r}
ggplot(high_price_houses, aes(x = factor(directions1 ), y = price_sqm)) +
  geom_boxplot(fill = "blue", color = "black") +
  labs(x = "directions1", y = "price_sqm") +
  ggtitle("房屋朝向对房价的影响")
```
发现:

-在高价房屋中，主要房屋朝东价格更高

-主要房屋朝南的价格相差极大

```{r}
ggplot(high_price_houses, aes(x = factor(if_2y ), y = price_sqm)) +
  geom_boxplot(fill = "blue", color = "black") +
  labs(x = "if_2y", y = "price_sqm") +
  ggtitle("房本是否满两年")
```
发现:

-在高价房屋中，满两年的房子价格更高


# 发现总结

从总体数据来看，1.5元/平的房源是武汉二手市场交易的主流，在这个价格区间内，中位数和均值相差不大，可供选择的范围比较多，可以综合考虑是否临近地铁，楼层建筑形式，楼层，装修等级等因素。

对于3万以上高价格的房子来说，地理位置、朝向、大小、楼层建筑形式对房价的影响更高一些。可能是因为买家不再是以价格优先，会更多的考虑舒适度和使用价值。与普通房源相比，毛坯高价房反而能卖出更高价格。高价房的买家也会关注地铁、房龄等因素，但是相对而言重视度没那么高，他们不是高价房屋价值的决定性因素。